臺灣高等法院臺中分院刑事判決　　　　 94年度上易字第847號
上　訴　人　臺灣臺中地方法院檢察署檢察官
被　　　告　乙○○（原名林永宗）
上列上訴人因被告詐欺案件，不服臺灣臺中地方法院93年度易字
第1217號，中華民國94年 4月29日第一審判決（起訴案號：臺灣
臺中地方法院檢察署92年度調偵字第298號 ），提起上訴，本院
判決如下：
    主  文
上訴駁回。
    理  由
一、本案經本院審理結果，認第一審判決諭知被告無罪並無不當
    ，應予維持，並引用第一審判決書記載之證據及理由（如附
    件）。
二、檢察官上訴意旨略以：系爭支票存款戶於91年間陸續退票之
    金額累計達新台幣（以下同）0000000元，而麥斯工程有限
    公司（下稱麥斯公司）所有支票帳戶之退票金額迄今累計達
    0000000元。依證人林河洲之證言，中翔水電工程有限公司
    （下稱中翔公司）尚有94881元之工程款未支付。隆程興業
    有限公司（下稱隆程公司）雖然有49524元之工程款尚未給
    付被告。但被告未給付原因係被告與隆程公司間尚有其他工
    程，被告未履行其保固義務，導致隆程公司需自行出資處理
    ，此部分代墊款項彙算後會找被告索討，彙算後之金額一定
    會超過前開工程尾款，此為證人藍惠君所結證屬實。既然被
    告與隆程公司間之債務互相抵銷後，被告並無法獲得工程尾
    款，被告辯稱因隆程公司尾款未付導致週轉不靈，顯為卸責
    之詞。且麥斯公司對外積欠之金額既然達數百萬元，而被告
    所能證明之債權金額僅有中翔公司之工程款94881元，債務
    高過債權數十倍，麥斯公司顯然已陷於完全無法週轉之窘境
    ，如依合理之經營方式，麥斯公司早已翻身無望，故被告繼
    續訂購貨物，收取工程款之行為，並不能以擴張信用以求繼
    續經營視之。被告身為公司負責人，當然深知無法支付貨款
    ，竟仍執意向告訴人購買貨物，有不法所有之意圖甚明。原
    審判決諭知被告無罪，事實之認定，應有謬誤云云，指摘原
    審判決不當。查被告所營之麥斯公司，確有從事業務之公司
    ，並非為詐騙告訴人鼎陽實業有限公司而成立。被告所經營
    之麥斯公司係依業主大同國民中學招標須知規定，而向告訴
    人公司訂購通風設備，並非蓄意詐欺。被告係因其他工程款
    無法收取，導致週轉不靈，無力支付本案之通風設備貨款。
    並以被告因法律常識不足，誤認支票帳戶拒絕往來後，只要
    事後補足款項仍可使簽發支票兌現，不能以被告在支票帳戶
    拒絕往來後，仍簽發該帳戶之支票交給告訴人公司，認有詐
    騙之意。且被告已與告訴人公司和解，陸續清償，被告並非
    自始即有不法所有之意圖，被告詐欺犯行不能證明之情，已
    據原審法院詳敘其認定之依據及認定之理由，無違證據法則
    。上訴人仍執前詞，指摘原審判決不當，其上訴為無理由，
    應予駁回。
三、被告經合法傳喚，無正當理由未到，不待其陳述，逕行辯論
    。
四、據上論斷，應依刑事訴訟法第第三百七十一條、第三百七十
    三條、第三百六十八條，判決如主文。
本案經檢察官甲○○到庭執行職務。
中　　華　　民　　國　　94　　年　　8　　月　17     　日
            刑事第九庭  審判長法  官  陳  筱  珮
                              法  官  康  應  龍
                              法  官  趙  春  碧
上列正本證明與原本無異。
不得上訴。
                              書記官  胡  美  娟
中　　華　　民　　國　　94　　年　　8　　月　19   　　日
                                                      Ａ
